臺灣桃園地方法院刑事判決　　　　　 100年度審易字第2513號
公　訴　人　臺灣桃園地方法院檢察署檢察官
被　　　告　黃琬玲
上列被告因侵占案件，經檢察官提起公訴（99年度偵緝字第932
號），被告於本院準備程序進行中，就被訴事實為有罪之陳述，
經本院告知簡式審判程序意旨，並聽取公訴人及被告之意見後，
合議庭裁定改依簡式審判程序審理，茲判決如下：
    主      文
黃琬玲意圖為自己不法之所有，而侵占自己持有他人之物，處有
期徒刑拾月，減為有期徒刑伍月，如易科罰金，以新臺幣壹仟元
折算壹日。
    事實及理由
一、犯罪事實：黃琬玲前於民國95年11月間，邀約沈文祥投資「
    小三通臺北- 金門- 廈門」之機票買賣，沈文祥遂於95年11
    月16日以其及友人李麗雪持有之信用卡刷卡新臺幣（下同）
    15萬6,750 元、42萬7,500 元、12萬8,250 元與黃琬玲指定
    之誠信旅行社股份有限公司、萬吉旅行社有限公司，另交付
    現金42萬7,500 元與黃琬玲，翌（17）日再交付現金58萬元
    與黃琬玲，黃琬玲則承諾於同年月20日將機票投資所得214
    萬4,000 元匯入沈文祥銀行帳戶。惟黃琬玲竟意圖為自己不
    法之所有，而基於侵占之單一犯意，接續於95年11月16日至
    同年月20日間，將其所持有之沈文祥上開刷卡購得之機票及
    現金（價值共計172 萬元）陸續據為己有，私自挪用供己清
    償債務及花用。嗣黃琬玲遲未匯交投資所得與沈文祥，經沈
    文祥多次催討後，僅返還現金35萬元，其餘則遲未歸還，經
    沈文祥訴警究辦後，始悉上情。
二、證據名稱：
  (一)被告黃琬玲於本院準備程序及審判中之自白。
  (二)告訴人即被害人沈文祥於警詢、檢察事務官詢問、檢察官偵
    訊、本院準備程序及審判中之指訴，證人權福鵬於警詢、檢
    察官偵訊中之證述，證人林承武於檢察事務官詢問、檢察官
    訊問中之證述，證人李麗雪於檢察官偵訊中之證述。
  (三)誠信旅行社股份有限公司指定信用卡付款授權書3 紙、萬吉
    旅行社有限公司信用卡傳真簽帳單1 紙、臺北市信義區調解
    委員會調解96年4 月30日調解書、沈文祥、李麗雪華南商業
    銀行存摺資料、第一商業銀行大直分行99年9 月10日函暨交
    易明細表、第一商業銀行專用存款憑條、被告95年11月24日
    字據及95年12月13日自白書各1 份。
三、核被告所為，係犯刑法第335 條第1 項之侵占罪。被告侵占
    告訴人之款項雖係以數行為行之，然被告主觀上係承同一侵
    占之犯意，而接續於密切接近之時、地，實施侵害同一法益
    ，各侵占行為之獨立性極為薄弱，依一般社會健全觀念難以
    強行分離，應認各個舉動不過為整體犯罪行為之一部分，應
    包括於一行為予以評價較為合理，論以接續犯之一罪即為已
    足。爰審酌被告利用與告訴人合作謀利之機會，易持有為所
    有而侵占告訴人之財物，其動機實屬可議，所為應予非難，
    暨其犯罪之目的、手段，且尚未全數賠償告訴人之損害，惟
    其犯罪後終能坦承犯行等一切情狀，量處如主文所示之刑。
    末按中華民國九十六年罪犯減刑條例自中華民國96年7 月16
    日施行；本條例施行前，經通緝而未於中華民國96年12月31
    日以前自動歸案接受偵查、審判或執行者，不得依本條例減
    刑，中華民國九十六年罪犯減刑條例（下稱減刑條例）第16
    條、第5 條分別定有明文。故罪犯如係於減刑條例施行後，
    始因逃匿而通緝者，即不適用前開減刑條例第5 條之規定（
    最高法院81年度台非字第67號判決意旨參照）。被告上開侵
    占犯行之犯罪時間，在96年4 月24日之前，所犯為刑法第33
    5 條第1 項之罪，併其所科之刑，合於減刑條例第2 條第1
    項第3 款規定之減刑條件，而被告於檢察官偵查中，因逃匿
    無蹤，經臺灣臺北地方法院檢察署於98年2 月11日發布通緝
    ，係在減刑條例施行後始經發布通緝，揆諸前揭說明，自無
    減刑條例第5 條所定不予減刑規定之適用，故被告上開犯行
    ，應依減刑條例第2 條第1 項第3 款之規定減其宣告刑二分
    之一，併就減得之刑，依減刑條例第9 條之規定諭知易科罰
    金之折算標準。
四、應適用之法條：刑事訴訟法第273 條之1 第1 項、第299 條
    第1 項前段、第310 條之2 、第454 條第1 項，刑法第335
    條第1 項、第41條第1 項前段，刑法施行法第1 條之1 第1
    項、第2 項前段，中華民國九十六年罪犯減刑條例第2 條第
    1 項第3 款、第7 條、第9 條。
五、如不服本判決，得自收受送達之翌日起10日內向本院提出上
    訴狀（應附繕本），其未敘述上訴理由者，應於上訴期間屆
    滿後20日內補提理由書狀於本院，上訴於臺灣高等法院。
本案經檢察官陳亮佑到庭執行職務。
中    華    民    國    100   年    12    月    29    日
                  刑事庭        法  官  潘怡華
以上正本證明與原本無異。
如不服本判決應於收受判決後10日內向本院提出上訴書狀，並應
敘述具體理由。其未敘述上訴理由者，應於上訴期間屆滿後20日
內向本院補提理由書( 均須按他造當事人之人數附繕本) 「切勿
逕送上級法院」。
                                書記官  戴育萍
中    華    民    國    100   年    12    月    29    日
附錄本案論罪科刑法條：
中華民國刑法第335條
意圖為自己或第三人不法之所有，而侵佔自己持有他人之物者，
處5 年以下有期徒刑、拘役或科或併科1 千元以下罰金。
前項之未遂犯罰之。